ERMESON FREITAS DA SILVA

Belém, PA | ermeson.freitas@hotmail.com | (91) 98561-7285 ermesonf.github.io/portfolio | linkedin.com/in/ermesonf | github.com/ermesonf

RESUMO

Analista de Business Intelligence e Engenheiro de Dados com fluência em análise de dados, criação de dashboards e modelagem de dados, usando ferramentas Power BI e linguagens Python, SQL e R. Proativo e orientado a resultados, com habilidades em estatística e storytelling para gerar insights acionáveis e melhorar a tomada de decisões estratégicas. Experiência em desenvolvimento de soluções para otimizar processos e reduzir custos, incluindo automação e análises preditivas.

EXPERIÊNCIA PROFISSIONAL

Analista de Business Inteligence - Grupo Mônaco

04/2024-presente

- Desenvolvi dashboards e relatórios em Power BI para monitoramento de KPIs financeiros, controle e operacionais, gerando insights para decisões estratégicas;
- Otimizei consultas SQL, trazendo apenas dados relevantes para análise, o que reduziu o tempo de atualização de dashboards gerenciais em 50%;
- Criei modelos de dados otimizados e consultas avançadas, garantindo eficiência e qualidade nas análises;
- Automatizei processos de coleta e análise de dados, reduzindo o tempo de entrega de relatórios em 40%:
- Realizei testes e análises estatísticas para avaliar a eficácia de estratégias de negócio, propondo melhorias baseadas em dados.

Analista de Dados - Secretaria Municipal de Saúde de Belém (SESMA)

11/2021-11/2024

- Desenvolvi relatórios epidemiológicos automatizados e dashboards com Power BI e RMarkdown, garantindo acesso a dados em tempo real;
- Estruturei pipelines de ETL em Python e PostgreSQL e Oracle Database, integrando múltiplas fontes de dados;
- Gerenciei indicadores de performance (KPIs) da saúde primária, gerando insights para melhorar a alocação de recursos;
- Criei mapas interativos para análises geoespaciais com QGIS, permitindo maior precisão na tomada de decisões.

SOFT SKILLS

- Colaboração | Pensamento analítico | Comunicação clara | Proatividade | Resiliência | Criatividade.

HARD SKILLS

- SQL | Power BI | DAX | Python | R | Git/GitHub | PostgreSQL | Oracle | BigQuery | GIS | Star Schema | Snowflake Schema | Análise descritiva | Regressão | Testes de hipóteses.

FORMAÇÃO ACADÊMICA

MBA em Data Science e Analytics

10/2022-04/2024

Universidade de São Paulo - USP

Esp. em Geoprocessamento e Georreferenciamento de Imóveis Rurais

05/2023-06/2024

Universidade Federal Rural da Amazônia - UFRA

Mestrado em Ciências Ambientais

03/2021-06/2023

Universidade Federal do Pará- UFPA

Bacharelado em Engenharia Ambiental e Sanitária

01/2015-12/2019

Universidade do Estado do Pará - UEPA

CERTIFICADOS

- Fundamentos de Engenharia de Dados, 30h. Concluído em 09/12/2023 Data Science Academy
- Estatística, Introdução ao R e ao Machine Learning, 30h out. a dez. de 2022 USP/Esalq
- Python: Fundamentos para Análise de Dados, 60h jan. a jun. de 2022 Data Science Academy
- Capacitação em Geotecnologias, 80h mai. a nov. de 2021 Universidade Federal do ABC (UFABC)
- Microsoft Power BI para Data Science, 72h fev. a mai. de 2021- Data Science Academy (DSA)
- EF Level 6 Elementary CEFR Level A2, 108h nov. de 2021 English Live
- Microsoft Excel Avançado, 30h 2021 Fundação Bradesco Escola Virtual
- Database Administrators PostgreSQL/PostGIS, 36h 2020 Geocursos